# 请教陈版有关商誉减值问题，谢谢！

提问人：milifish 时间：2019-05-13 11:58:29
A 公司以 4000 万元收购 B公司 100%问题，评估基准日是 11 月，评估按资产资产基础法评估，股权账面价值 200 万元，评估值 4000 万元，评估增值为土地及房产增值。
A 公司收购 B公司主要是获取 B 公司相关业务资质，收购时候 B 公司厂房土地生产人员及原有业务都会保持，因此 A 公司按照收购构成业务，按照非同一控制下合并进行处理。合并日为 12 月 31 日，合并确认评估增值2000 万元对应所得税 400 万元，对应产生商誉 400 万元。
A 公司收购B 公司主要是为了获取相关资质这一稀缺资源满足合规性要求，未来收益短时间内不会太高，请问在并表日 12 月 31 日进行商誉减值测试时以下问题是否合理：
（ 1 ）A 公司会长期持有B 公司股权，因此做商誉减值测试时候是否用收益法（预计未来现金流量现值）而不是用资产基础法（公允价值减去处置费用后的净额）较为合适？
（ 2 ）若应按照收益评估商誉需要全额计提减值准备，请问收购时按照资产法评估，做商誉减值是按照收益法评估是否合矛盾？
（ 3 ）并表日确认商誉但并表日即计提全额减值是否合理？

回答人：chenyiwei
1 、理论上可收回金额是 “两者孰高”，但通常难以完全取得资产组作为一个整体的 “公允价值减去处置费用的净额”，故采用收益法可能更为常见。
2 、在购买日进行会计处理时，应将该项特许资质按其公允价值确认为无形资产，并在预计受益年限内摊销。如果该项资质的受益面不仅限于该被收购方的现有业务，则为减值测试之目的，可以将该项特许资质看作总部资产，按照资产减值准则及其应用指南和讲解中关于总部资产减值测试的相关说明处理。
3 、商誉确认后短期内即全额减值，这种情况存在逻辑矛盾，需谨慎评价其合理性，并考虑获取合理解释。